臺灣高雄地方法院刑事判決　　　　　　　94年度易字第1158號
公　訴　人　臺灣高雄地方法院檢察署檢察官
被　　　告　丙○○
上列被告因違反動產擔保交易法案件，經檢察官聲請逕以簡易判
決處刑（93年度偵字第17902號），本院受理後（94年度簡字第
3636號），改依簡式審判程序審理，判決如下：
    主  文
丙○○共同意圖為自己不法之所有，以詐術使人將本人之物交付
，累犯，處有期徒刑陸月，如易科罰金，以參佰元折算壹日。
    事  實
一、丙○○前因違反肅清煙毒條例案件，經臺灣高雄地方法院以
    85年度訴字第2898號判決判處應執行有期徒刑3年9月確定，
    甫於民國90年2月5日縮短刑期執行完畢，詎其仍不知悔改，
    其明知自己並無工作，並無資力償還債務，竟仍與真實姓名
    年籍不詳之成年男子「陳功仁」共同基於意圖為自己不法所
    有之犯意聯絡，由丙○○提供其身分證件交予「陳功仁」，
    再由「陳功仁」提供辦理貸款所需之相關資料，並聯絡不知
    情之汽車貸款業務員甲○○，佯稱丙○○欲辦理汽車貸款，
    並將辦理貸款之相關證件資料交付予甲○○，再由甲○○轉
    交相關資料予與第一商業銀行股份有限公司（下稱第一銀行
    ）訂有貸款債權移轉契約之台灣歐利克股份有限公司（下稱
    歐利克公司），供歐利克公司及第一銀行依該資料進行徵信
    ，以向第一銀行申辦貸款新台幣（下同）22萬元，用以購買
    自用小客車1 輛。歐利克公司及第一銀行徵信人員依「陳功
    仁」所提供之證件資料進行徵信評估後，認為符合授信規定
    ，因而陷於錯誤決定同意放貸，並由不知情之甲○○及歐利
    克公司業務人員郭福裕於91年8 月9 日，攜帶貸款既動產抵
    押契約書、本票及授權書等相關資料，前往高雄市○○路
    707 巷3 弄17號之「聖源工程行」辦理對保，由郭福裕擔任
    對保人，丙○○則在「貸款暨動產抵押契約書」、「授權書
    」上簽名並簽發本票一紙交付予第一銀行，用以向第一銀行
    申請貸款22萬元，以購買車號D4-4673 號之自用小客車，並
    提供該自用小客車供第一銀行設定動產抵押權及辦理向高雄
    市監理處辦理動產抵押權登記，以擔保其債權。雙方約定丙
    ○○應自91年9 月12日起至94年8 月12日止，分36期攤還本
    息，每月12日繳款金額為8 千1 百76元，標的物存放地點為
    高雄市○○區○○街3 巷4 號之6 ，在貸款未付清之前，標
    的物所有權仍屬於第一銀行所有，丙○○僅得依約占有使用
    ，不得任意遷移或為其他處分。第一銀行於簽約完成後，即
    依約將丙○○所申辦之貸款22萬元匯入丙○○所有之彰化商
    業銀行股份有限公司活期儲蓄存款帳戶（帳號00000000000-
    000 號）。嗣於92年1 月2 日第一銀行另依與歐利克公司間
    之約定，將上開債權及動產擔保之權利移轉予歐利克公司，
    並辦妥債權人變更登記。詎丙○○與「陳功仁」於詐得前開
    貸款後，即未曾依約繳款分文，並將上開作為該動產擔保標
    的物之自用小客車遷移，不知去向。嗣經歐利克公司公司派
    員前往約定之標的物存放地點查訪，發現上開動產擔保標的
    物之自用小客車，業已遷移去向不明，致歐利克公司無法占
    有動產標的，依動產擔保交易法行使取償之權益，始查悉上
    情。
二、案經歐利克公司訴由臺灣高雄地方法院檢察署檢察官偵查後
    聲請逕以簡易判決處刑，本院改依簡式審判程序審理。
    理  由
一、本件被告丙○○所犯為死刑、無期徒刑或最輕本刑為三年以
    上有期徒刑以外之罪，其於準備程序中就被訴事實為有罪之
    陳述，經法官告知簡式審判程序之旨，並聽取公訴人之意見
    後，依刑事訴訟法第273條之1第1項規定，裁定由受命法官
    獨任進行簡式審判程序，合先敘明。
二、上開犯罪事實，業被告丙○○坦承不諱，核與證人郭福裕、
    甲○○於本院審理時證述情節相符，且有告訴人歐利克公司
    提出之汽車新領牌照登記書影本、過戶申請書影本、貸款暨
    動產抵押契約書影本、動產擔保交易設定書影本、本票影本
    、入金履歷一覽表、債權移轉證明書影本、動產抵押移轉契
    約書影本、動產抵押設定變更登記證明書、存證信函影本、
    訪視報告書各1份附卷足資佐證。衡以被告自承於辦理貸款
    時並無工作，自無資力償還分期款，且其自辦理貸款後，分
    文未償還予第一銀行或歐利克公司，更足認被告於辦理款之
    初，即有詐欺之犯意無疑。是本件事證明確，被告詐欺之犯
    行，已足認定。
三、核被告丙○○所為，係犯刑法第339條第1項之詐欺取財罪。
    被告與真實姓名年籍不詳之成年男子「陳功仁」則，有犯意
    之聯絡及行為之分擔，應依共同正犯之規定論處。又被告前
    因違反肅清煙毒條例案件，經臺灣高雄地方法院以85年度訴
    字第2898號判決判處應執行有期徒刑3年9月確定，並於90年
    2月5日因縮短刑期執行完畢，此有臺灣高雄地方法院檢察署
    刑案資料查註紀錄表、法務部全國檢察官線上查詢刑案人犯
    在監所最新資料報表及臺灣高等法院被告前案紀錄表各1份
    在卷可憑，其於5年內再犯本件有期徒刑以上之罪，為累犯
    ，應依刑法第47條規定加重其刑。爰審酌被告明知自己不無
    資力償還貸款，竟仍為私利以詐術向第一銀行及歐利克公司
    申辦貸款而詐得22萬元，致歐利克公司損害非輕，惟其於本
    院審理時均坦認犯行，犯後態度尚佳，非無悔意等一切情狀
    ，量處如主文所示之刑，並諭知易科罰金之折算標準，以示
    懲儆。
據上論斷，應依刑事訴訟法第452條、第273條之1第1項、第284
條之1 、第299 條第1 項前段、刑法第28條、第339 條第1 項、
第47條，罰金罰鍰提高標準條例第1 條前段、第2 條，判決如主
文。
本案經檢察官乙○○到庭執行職務。
中　　華　　民　　國　　94　　年　　10　　月　　24　　日
                  刑事第九庭  法　官    王啟明
以上正本證明與原本無異。
如不服本判決，應於收受送達後10日內向本院提出上訴書狀。
中　　華　　民　　國　　94　　年　　10　　月　　24　　日
　　　　　　　　　　　　　    書記官    陳心儀
附錄所犯法條：
中華民國刑法第339條第1項：
意圖為自己或第三人不法之所有，以詐術使人將本人或第三人之
物交付者，處5年以下有期徒刑、拘役或科或併科1千元以下罰金
。
